【裁判字號】    97,交簡上,195
【裁判日期】    980123
【裁判案由】    公共危險
【裁判全文】
臺灣臺南地方法院刑事判決           97年度交簡上字第195號
上  訴  人
即  被  告  乙○○
上列上訴人即被告因公共危險案件，不服本院97年度交簡字第23
78號中華民國97年10月20日第一審判決（聲請案號：97年度偵字
第7704號）提起上訴，被告於本院審理時，為有罪之陳述，經本
院裁定以簡式審判程序審理，並判決如下：
    主  文
上訴駁回。
    事實及理由
一、本院審理結果，認第一審簡易判決認事、用法及量刑均無不
    當，應予維持，並引用第一審簡易判決書及檢察官聲請簡易
    處刑書記載之事實、證據及理由（如附件）。
二、上訴意旨略以：上訴人即被告於案發當日雖然酒後騎乘機車
    ，但因上訴人罹患有心臟病、高脂質血症、肝炎、糖尿病等
    ，而無法工作，只能打零工，因此無法負擔本次犯刑如易科
    罰金之款項，故認原審量刑太重，希望能改判不要入監服刑
    ，而以義務勞動方式執行之刑云云，為由而提起上訴。
三、按關於刑之量定，係實體法上賦予法院得為自由裁量之事項
    ，苟已斟酌刑法第57條各款所列情狀，而未逾越法定刑度，
    或濫用其權限，即不得任意指摘為違法，最高法院著有72年
    度臺上字第6696號、75年度臺上字第7033號判例、95年度臺
    上字第7315號、第7364號判決意旨可資參照。且在同一犯罪
    事實與情節，如別無其他加重或減輕之原因，下級審法院量
    定之刑，亦無過重或失輕之不當情形，則上級審法院對下級
    審法院之職權行使，原則上應予尊重，有最高法院85年度臺
    上字第2446號判決意旨可資參循。
四、本件被告前因公共危險案件，經本院以94年度交簡字第2331
    號判處拘役59日，竟於民國95年3月21日易科罰金執行完畢
    ，竟不知悛悔，仍於97年5 月8日飲酒後騎乘機車，行經台
    南市○○區○○路4段與頂美一街街口時，為警攔查並測得
    其呼氣中酒精濃度達每公升0. 74毫克。核被告所為，係犯
    之刑法第185條之3之服用酒類不能安全駕駛動力交通工具而
    駕駛罪。經查，刑法第185條之3法定刑度為「一年以下有期
    徒刑、拘役或三萬元以下罰金」，原審量處被告有期徒刑3
    月，及諭知如易科罰金，以新臺幣一千元折算一日之標準，
    仍在法定刑度內，並無違法可言。再者，被告酒醉駕車，對
    其他往來公眾道行之道路使用者造成潛在性危險甚高。況被
    告於94年間甫因違背安全駕駛案件，經本院判處拘役59日，
    並執行易科罰金完畢（此有臺灣高等法院被告前案紀錄表1
    份在卷可稽），仍未引以為誡，再次酒醉駕車，無視於法律
    規定及政府強力宣導酒醉駕車之禁令，顯未誠心悔改，故原
    審依被告上開個別情況，依其職權行使，於法定刑度內量處
    被告上開刑期，並諭知得易科罰金之折算標準，難謂有何違
    法失當之處。末查，依刑法第74條第2項第5款之規定，緩刑
    宣告，得斟酌情形，命犯罪行為人向指定之公益團體、地方
    自治團或社區提供40小時以上240小時以下之義務勞務。惟
    本件被告前既已有同樣酒後駕車公共危險之前科，並曾經本
    院給予較輕之刑度即拘役59日之改過自新機會，卻均未能誠
    心悔改而不再犯，故本院自不宜再給予被告緩刑，否則無異
    助長被告藐視法律及公權力並繼續酒後駕車之公共危險行為
    。此外，復查無其他足資減輕所科刑度之事由，原審量刑亦
    無過重之虞，揆諸上開裁判意旨，即不得任意指摘為違法。
五、從而，原審以被告罪證明確，依刑事訴訟法第449條第1項前
    段、第454條第2項，刑法第185條之3、第41條第1項前段，
    刑法施行法第1條之1之規定，量處如原判決主文所示之刑，
    本院經核原判決認事用法，並無不合，量刑亦稱妥適。上訴
    人即被告之上訴意旨以原審判決量刑過重云云，指摘原判決
    不當，核非可採，其上訴為無理由，應予駁回。
據上論斷，應依刑事訴訟法第455條之1第1項、第3項、第273條
之1第1項、第373條、第368條，判決如主文。
本案經檢察官甲○○到庭執行職務。
中    華    民    國    98    年    1     月    23    日
                  刑事第七庭  審判長法  官  賴純慧
                                    法  官  鄧希賢
                                    法  官  田幸艷
以上正本證明與原本無異。
不得上訴。
                                    書記官  莊文茹
中    華    民    國    98    年    1     月    23    日
附錄本案所犯法條全文
刑法第185條之3
服用毒品、麻醉藥品、酒類或其他相類之物，不能安全駕駛動力
交通工具而駕駛者，處1年以下有期徒刑、役拘或30,000元以下
罰金。


司法院資訊處製作；財團法人民間司法改革基金會備份。
